【裁判字號】    97,易,3407
【裁判日期】    971016
【裁判案由】    竊盜
【裁判全文】
臺灣臺中地方法院刑事判決              97年度易字第3407號
公  訴  人  臺灣臺中地方法院檢察署檢察官
被      告  丁○○
被      告  丙○○
                    （另案於臺灣臺中監獄執行中）
上列被告因竊盜案件，經檢察官提起公訴（97年度偵字第14844
號）本院判決如下：
    主    文
丁○○共同竊盜，累犯，處有期徒刑肆月，如易科罰金，以新臺
幣壹仟元折算壹日。
丙○○共同竊盜，處有期徒刑肆月，如易科罰金，以新臺幣壹仟
元折算壹日。
    事    實
一、丁○○曾因竊盜案件，經本院判處有期徒刑8 月確定，又因
    違反毒品危害防制條例案件，經本院分別判處有期徒刑5 月
    、10月確定，經合併定應執行刑1 年8 月，後減為應執行有
    期徒刑10月；復因違反毒品危害防制條例案件，經本院判處
    有期徒刑1 年，減為有期徒刑6 月確定，於96年12月31日因
    縮短刑期假釋出獄，並於97年2 月10日縮刑假釋期滿未經撤
    銷，視為執行完畢。猶不知悔改，復與丙○○共同意圖為自
    己不法所有之犯意聯絡，於97年5 月24日下午2 時10分許，
    由丙○○騎乘車牌號碼JGJ-688 號重型機車搭載丁○○，至
    臺中縣太平市○○○路與大興路交岔路口之藝文中心工地，
    先由丙○○進入該工地之工務所2 樓查探後，見該處無人，
    遂由丙○○騎乘車牌號碼JGJ-688 號重型機車在樓下把風，
    而丁○○則進入工務所2 樓，竊取該工地主任乙○○所有之
    筆記型電腦2 部得手（價值共約新臺幣8 萬元），待丁○○
    得手欲離去之際，隨為返回工地之乙○○發現並自後追捕丁○○，惟丁○○仍跳上丙○○騎乘之前開機車，兩人隨即逃
    逸無蹤。
二、案經乙○○訴由臺中縣警察局太平分局報告臺灣臺中地方法
    院檢察署檢察官偵查起訴。
    理    由
壹、程序方面：
    按「被告以外之人於審判外之陳述，雖不符前4條（指刑事
    訴訟法第159條之1至第159條之4）之規定，而經當事人於審
    判程序同意作為證據，法院審酌該言詞陳述或書面陳述作成
    之情況，認為適當者，亦得為證據」，又「當事人、代理人
    或辯護人於法院調查證據時，知有第159條第1項不得為證據
    之情形，而未於言詞辯論終結前聲明異議，視為有前項之同
    意」，刑事訴訟法第159條之5第1項、第2項亦有明文。本件
    被告就本判決所引用證據之證據能力，均未於言詞辯論終結
    前聲明異議，自視為同意，合先敘明。
貳、實體方面：
一、訊據被告丁○○固不否認有上開竊盜告訴人乙○○電腦之情
    事，惟矢口否認與被告丙○○間有何竊盜之犯意聯絡，辯稱
    ：被告丙○○並不知道伊上樓時有行竊告訴人之電腦，待伊
    下樓返抵機車時，被告丙○○有問伊發生何事，伊只叫被告
    丙○○趕快騎走云云；被告丙○○亦矢口否認有上開竊盜犯
    行，辯稱：當日伊載被告丁○○去工地推銷茶葉，伊上樓看
    裡面沒有人後就下樓，被告丁○○以為伊怯場便又上樓，待
    被告丁○○返回時，伊向被告丁○○確認樓上沒人後，伊便
    載被告丁○○離開現場，伊當時根本不知道告訴人乙○○有
    在後追趕，直到警察到伊住處，伊才知道被告丁○○有偷竊
    犯行云云。經查：
(一)、被告丁○○於97年5 月24日下午2 時10分許，由被告丙○○
    騎乘車牌號碼JGJ-688 號重型機車搭載，至臺中縣太平市○○○路與大興路交岔路口之藝文中心工地，先由被告丙○○
    進入該工地之工務所2 樓查探後，見該處無人，遂由被告丙○○騎乘車牌號碼JGJ-688 號重型機車在樓下等待，而被告
    丁○○則進入工務所2 樓，竊取該工地主任乙○○所有之筆
    記型電腦2 部得手等情，業經告訴人乙○○於本案審理時證
    述明確，經核與被告丁○○自白相符，復有案發工地監視器
    翻拍之照片11張在卷可佐（警卷第14至第18頁），被告丁○○此部分竊盜犯行，堪予認定。
(二)、證人即告訴人乙○○於本院審理時證述：「（問：請詳述97
    年2 月10日下午於長安東路大興路文藝中心工地發生何事？
    ）當天下午2 點左右，工地那裡沒有人，我又外出，有一個
    現場主任在那裡，我回來後，準備要上工務所，看到有一個
    人下來，我就問他，你要找誰，他不理我，就往下走，公務
    所在二樓，我直覺不對，我看到我樓上辦公室東西有失竊，
    就是二部電腦失竊，我就趕緊追出去，我追出去的時候，到
    門口時，看到那個人上了機車，我就將他拉住，我有拉住他
    的手提袋，但是騎機車那個人就加速騎走，我就跌倒撞到地
    上。我當時追出去的時候就喊小偷。」、「（問：是否認得
    當天與你插肩而過的是誰？）就是法庭上的被告丁○○。（
    本院卷第31頁）」；另被告丁○○於本院審理時亦供述：「
    （問：你沒有推銷到茶葉下來後，如何告訴丙○○？）我就
    告訴他趕緊騎走，他有問我怎麼了，我說沒有，你趕快騎走
    。」、「（問：當時乙○○是否有追出來？）應該有，我有
    聽到他在叫，但我沒有回應他，我也沒有回頭。」、「（問
    ：你跳到丙○○所騎乘機車後，乙○○拉住你的背包時，乙○○有無大叫？）我有聽到後面好像有人在叫，叫什麼，不
    知道」等語（本院卷第33頁正面、背面），由證人乙○○證
    詞及被告丁○○供述內容可知，被告丁○○案發當時欲離去
    時，其所攜帶之背包既遭告訴人乙○○拉住，且其亦自承當
    時有聽見告訴人乙○○之喊叫，則同在機車上之被告丙○○
    焉有未察覺之理？復以工地監視器翻拍之照片所示，被告二
    人在騎乘機車離去時，除證人乙○○在後追趕外，亦有小狗
    二隻在後追趕，衡諸常情被告丙○○實無法諉為不知。依此
    ，若被告丙○○對於被告丁○○上樓所為何事毫無所悉，待
    其下樓後，又遇有人在後追趕，應當場停車查明究竟，詎被
    告丙○○竟捨此不為，反搭載被告丁○○加速逃逸，置在後
    追趕之告訴人乙○○於不顧，此均與常情相違。再者，被告
    丙○○辯稱其等係要至該處販賣茶葉，果若如此，當其在該
    處樓下見告訴人乙○○回來後，理應上前兜售，豈有告訴人
    乙○○在後追趕仍置若罔聞之理，更足徵被告丙○○與被告
    丁○○間早有竊盜之犯意聯絡，而推由被告丁○○上樓為之
    ，被告丙○○在樓下把風甚明，是被告丙○○、丁○○上揭
    所辯顯係卸責之詞，殊難採信。
(三)、綜上所述，本件事證明確，被告2人竊盜犯行洵堪認定。
二、核被告丁○○、丙○○所為，均係犯刑法第320條第1項竊盜
    罪。被告丁○○與丙○○間，就上開竊盜犯行，有犯意聯絡
    及行為分擔，均為共同正犯。又被告丁○○曾因竊盜案件，
    經本院判處有期徒刑8 月確定，再因違反毒品危害防制條例
    案件，經本院分別判處有期徒刑5 月、10月確定，經合併定
    應執行刑1 年8 月，後減為應執行有期徒刑10月；復因違反
    毒品危害防制條例案件，經本院判處有期徒刑1 年，減為有
    期徒刑6 月確定，於96年12月31日因縮短刑期假釋出獄，並
    於97年2 月10日縮刑假釋期滿未經撤銷，視為執行完畢，有
    臺灣高等法院被告前案紀錄表在卷可參，其受有期徒刑之執
    行完畢後，5 年之內故意再犯有期徒刑以上之本罪，為累犯
    ，應依法加重其刑。爰審酌被告被告2 人年輕力壯，不安分
    守己，反心存僥倖而為本件竊盜行為，所竊財物之價值，及
    被告丁○○犯罪後坦承部分犯行，犯後態度尚稱良好；被告
    丙○○犯後仍飾詞狡辯、態度不佳，以及本件犯罪對社會風
    氣所生之危害等一切情狀，分別量處二人如主文所示之刑，
    並均諭知易科罰金之折算標準。至公訴意旨對被告丁○○、
    丙○○分別求處有期徒刑5 月、6 月，本院認尚嫌過重，併
    予敘明。
據上論斷，應依刑事訴訟法第299 條第1 項前段，刑法第28條、
第320 條第1 項、第47條第1 項、第41條第1 項前段、刑法施行
法第1 條之1 第1 項、第2 項前段，判決如主文。
本案經檢察官甲○○到庭執行職務。
中    華    民    國    97    年    10    月    16    日
                  刑事第15庭    法  官   柯雅惠
以上正本證明與原本無異。
如不服本判決，應於收受送達後10日內向本院提出上訴書狀（應
敘述具體理由並附繕本）。
上訴書如未敘述理由，應於上訴期間屆滿後20日內補提理由書於
本院。
                                書記官   鍾小屏
中    華    民    國    97    年    10    月    16    日
附錄：
刑法第320條第1項：
意圖為自己不法之所有或第三人不法之所有，而竊取他人之動產
者，為竊盜罪，處五年以下有期徒刑、拘役或五百元以下罰金。


司法院資訊處製作；財團法人民間司法改革基金會備份。
